臺灣基隆地方法院刑事判決　　　　　　　94年度交易字第58號
公　訴　人　臺灣基隆地方法院檢察署檢察官
被　　　告　乙○○
上列被告因業務過失傷害案件，經檢察官提起公訴（94年度偵字
第2923號），經本院合議庭裁定由受命法官獨任進行簡式審判程
序，判決如下：
    主  文
乙○○從事業務之人，因業務上之過失傷害人，處拘役拾日，
如易科罰金以佰元折算壹日。
    事實及理由
一、犯罪事實：
    乙○○係「福和」客運股份有限公司（下簡稱福和公司）之
　　司機，平日駕駛福和公司營業用大客車，從事運送旅客之業
　　務，為從事駕駛業務之人。於民國（下同）93年10月20日駕
    駛車牌號碼ＦＴ－746 號營業用大客車，由基隆市○○區○
    ○路往省道方向行駛，同日上午8 時許行經上述實踐路與百
    一街岔路口之道路修理地段，借用對向車道行駛時，本應注
    意駕駛汽車行經無號誌之交岔路口、道路修理地段、均應減
    速慢行，作隨時停車之準備，且須注意車前狀況，並隨時採
    取必要之安全措施，而依當時情況，又非不能注意及此，竟
    疏未注意，行經上開路段未減速慢行，適有由甲○○所駕駛
    之車牌號碼ＣＯ－3881號自用小客車，亦未減速慢行自百一
    街右轉至實踐路，雖任新盛駕駛車牌號碼ＦＴ－746 號營業
    用大客車見狀緊急煞車並向右閃避，仍與上述自用小客車發
    生碰撞（甲○○未提出告訴），緊接又撞擊右向前方之車牌
    號碼ＧＱＨ－891 號重型機車（丁○○未提出告訴），導致
    該大客車車上站立之旅客戊○○○重心不穩而跌倒，因此受
    有多處挫傷及肌肉扭傷之傷害。任新盛於肇事後，於警方人
    員到場處理時，當場向警員承認自己肇事而接受裁判。
二、程序事項：
    本件被告任新盛所犯者非為死刑、無期徒刑、最輕本刑為3
    年以上有期徒刑之罪或高等法院管轄第一審案件，其於準備
    程序進行中，先就被訴事實為有罪之陳述，經告知其簡式審
    判程序之旨，並聽取公訴人、被告之意見後，本院業已依刑
    事訴訟法第273條之1第1項之規定，裁定由受命法官獨任以
    簡式審判程序進行本案之審理。
三、認定事實所依據之證據及理由：
（一）被告自白：被告於本院審理中自白其於前述時、地過失傷
      害之事實，其任意自白核與下列事證相符，應堪採為證據
      。
（二）書證：
      道路交通事故現場圖、道路交通事故調查報告表（一）（
      二）、基隆市○○○道路交通事故談話紀錄表、現場路況
      照片4張、台灣礦工醫院診斷證明書1張、韓家庭醫學科診
      所診斷證明書1 張、台灣省基宜區車輛行車事故鑑定委員
      會94年9 月14日基宜鑑字第0945002160號函及所附鑑定意
      見書。
（三）人證：
      告訴人戊○○○於偵查時之指訴。
（四）本院判斷：
      按駕駛汽車行經無號誌之交岔路口、道路修理地段、均應
      減速慢行，作隨時停車之準備，且須注意車前狀況，並隨
      時採取必要之安全措施，道路交通安全規則第93條第1 項
      第2款、第94條第3項定有明文，被告駕駛車輛在道路上行
      駛，自應依上開規定，盡必要之注意義務；而依卷附道路
      交通事故調查表暨現場圖所示情節以觀，當時路況係晴天
      ，日間自然光線、道路乾躁、無缺陷，視距良好，且查無
      不能注意之情事，乃被告竟疏未盡其注意義務，未減速慢
      行致與甲○○所駕自小客車發生碰撞，緊接又撞擊右向前
      方之丁○○駕駛之機車，導致該大客車車上站立之旅客戊
      ○○○重心不穩而跌倒受傷，則被告行為，自屬過失無疑
      。又被告駕駛車輛行經前開地點，既因疏未注意，致楊李
      金治受有多處挫傷及肌肉扭傷，則被告之過失行為與告訴
      人之傷害結果間，具有相關因果關係，自屬情極灼然。綜
      上所述，本件事證明確，被告犯行，洵堪認定。
四、刑之酌科：
    查被告係營業駕駛人，為從事駕駛業務之人，其因業務上過
    失造成本件車禍，核其所為，係犯刑法第284 條第2 項前段
    之業務過失傷害罪。其於犯罪未發覺前，停留現場，並向前
    往現場處理之員警承認為肇事者等節，有基隆市○○○道路
    交通事故報案人須知在卷可參，為對未發覺之罪自首並接受
    裁判，應依刑法第62條前段規定，減輕其刑。爰審酌被告係
    從事駕駛業務之人，本負有較高之注意義務，竟疏未注意於
    交岔路口減速慢行，隨時作停車之準備，使告訴人受有事實
    欄所載傷勢，並審酌本件事禍被告與自小客車駕駛甲○○同
    為肇事原因，及被告事後迄未與告訴人達成和解等一切情狀
    ，量處如主文所示之刑，並諭知易科罰金之折算標準，以示
    懲儆。
據上論斷，應依刑事訴訟法第第273條之1第1項、第299條第1 項
前段，刑法第284條第2項前段、第62條、第41條第1 項前段，罰
金罰鍰提高標準條例第1條前段、第2條，判決如主文。
本案經檢察官丙○○到庭執行職務。
中　　華　　民　　國　　94　　年　　11　　月　　25　　日
                  刑事第三庭法    官  齊  潔
以上正本證明與原本無異。
對於本件判決如有不服，應於收受送達後10日內，向本院提出上
訴書狀，上訴於臺灣高等法院，並按他造當事人之人數附具繕本
。
中　　華　　民　　國　　94　　年　　11　　月　　25　　日
                            書 記 官  潘端典
附錄論罪法條：
中華民國刑法第284條：
(過失傷害罪)
因過失傷害人者，處6月以下有期徒刑、拘役或500元以下罰金，
致重傷者，處1年以下有期徒刑、拘役或500元以下罰金。從事業
務之人，因業務上之過失傷害人者，處1 年以下有期徒刑、拘役
或1,000元以下罰金，致重傷者，處3年以下有期徒刑、拘役或2,
000元以下罰金。
